臺灣高雄地方法院民事判決　八十九年重訴字第八九號
　　原　　　告　　甲○○
　　兼法定代理人　乙○○
右當事人請求損害賠償事件，原告提起刑事附帶民事訴訟（八十七年附民字第六二九
號），由刑事庭移送前來，本院判決如左：
    主    文
被告應連帶給付原告新台幣柒佰肆拾捌萬玖仟玖佰貳拾元及自民國八十九年五月二
日起至清償日止按年息百分之五計算之利息。
原告其餘之訴駁回。
訴訟費用由被告連帶負擔。
本判決原告勝訴部分於原告以新台幣貳佰伍拾萬元供擔保後，得假執行；但被告於假
執行實施前以新台幣柒佰肆拾玖萬元為原告預供擔保後，得免為假執行。
原告其餘假執行之聲請駁回。
    事    實
甲、原告方面：
一、聲明：
（一）被告應連帶給付原告新台幣（下同）一千八百四十六萬五千六百八十元，及自
      起訴狀繕本送達翌日起至清償日止按年息百分之五計算之利息。
（二）訴訟費用由被告負擔。
（三）願供擔保，請准宣告假執行。
二、陳述：
（一）被告騰祥停車場設備有限公司（下稱騰祥公司）係承攬坐落於高雄市○○○路
      一六０號建物地上一樓至地下層二樓之液壓汽車昇降設備之保養工作，而由該
      公司負責人即被告乙○○保養維修，詎被告乙○○竟疏未保養妥善，致原告於
      民國八十六年四月二十三日中午十二時許駕駛車號ＹＪ－五七三五號自小客車
      由上開建物一樓使用該汽車昇降設備時，該設備頂梁導輪脫落，人、車墜落至
      地下二樓，致原告受有第一腰椎爆裂性骨折併雙下肢癱瘓難治之傷害。
（二）按法人對於其董事或其他有代表權之人因執行職務所加於他人之損害，與該行
      為人連帶負賠償之責任；公司負責人對於公司業務之執行，如有違反法令致他
      人受有損害時，對他人應與公司負連帶賠償之責，民法第二十八條及公司法第
      二十三條分別定有明文。另數人共同不法侵害他人之權利者，連帶負損害賠償
      責任，亦為民法第一百八十五條所明定。查被告乙○○係被告騰祥公司之負責
      人，被告應連帶負損害賠償責任。
（三）次按不法侵害他人之身體或健康者，對於被害人因此喪失或減少勞動能力或增
      加生活上之需要時，應負損害賠償責任。不法侵害他人之身體、健康、名譽或
      自由者，被害人雖非財產上之損害，亦得請求賠償相當之金額。民法第一百九
      十三條、第一百九十五條分別定有明文。原告因被告之過失重傷害致受有下列
      損害：
      (1)醫療費用：原告自八十六年四月二十三日住院至八十六年五月二十二日出院
        後陸續至院診治，共支付醫療費及醫療器材費共二十七萬三千九百二十六元
        。
      (2)復健費用：原告因受有第一腰椎爆裂性骨折併雙下肢癱瘓，需長期復健十四
        年，每週復健五天，每次需復健六百元，依霍夫曼係數扣除中間利息，被告
        應連帶給付原告復健費一百六十八萬八千一百零三元。
      (3)交通費用：原告每週需五天前往榮民總醫院復健，每次來回計程車資需四百
        五十元，計十四年復健期間需支出交通費用一百二十六萬六千零七十七元。
      (4)護理費用：原告現兩下肢癱瘓、大小便困難，每天需分別導尿五次，每次需
        耗費尿片、棉花棒、食鹽水、優碘藥水等護理器材計二十五元，原告尚有三
        十四年餘命，依霍夫曼係數扣除中間利息，共需支出九十二萬零八百六十九
        元。
      (5)看護費用：原告重大殘廢，現已無法自理生活，需終生聘僱監護工照顧，其
        自八十六年六月十三日聘僱菲傭每月支付薪資一萬五千三百六十元，花費住
        宿費二千五百元，繕食費四千五百元，保險費一千二百元，每年需給付十三
        點五個月，以三十四年依霍夫曼係數扣除中間利息計算，原告共支出看護費
        用六百四十一萬九千五百四十五元。
      (6)喪失勞動能力：原告受重傷前開設服飾店，每月收入三萬元以上，現兩下肢
        癱瘓，完全喪失謀生能力，以六十歲退休年齡計算，原告尚可營業十九年，
        依霍夫曼係數扣除中間利息，共喪失勞動能力之損害四百八十九萬七千一百
        六十八元。
      (7)精神慰撫金：原告受傷時四十一歲，正值服飾營業生意興隆之際，因被告過
        失造成嚴重殘廢，需靠人長期照料且長期忍受行動不便及長期復健之苦，精
        神備受極大折磨，爰請求精神慰撫金三百萬元。
三、證據：提出診斷證明書、醫療費用收據、出貨單、統一發票、監護工契約、營利
    事業登記證、營業稅稅額繳款書、高雄市稅捐稽徵處鹽埕分處函等件為證。
乙、被告方面：
一、聲明：求為判決駁回原告之訴，如受不利之判決，願供擔保，聲請免為假執行。
二、陳述：伊於八十五年六月十八日檢查時發現傳動軸有問題，曾建議如要完全改善
    應更換軸承，然該大樓之管理委員會並未作進一步處理，才導致本件意外；本件
    意外係因螺絲斷裂導致導輪脫落使電梯掉落，而螺絲部分非伊保養範圍。
三、證據：提出建築物昇降設備管理辦法、設備保養紀錄卡、電匠考驗合格證明書、
    營利事業登記證為證。
丙、本院依職權調閱本院八十七年易字第五四三０號刑事案件全卷、函高雄榮民總醫
    院原告之勞動能力是否有回復可能、需復建之次數及時間。
    理　　由
一、本件原告經合法通知，無正當理由未於言詞辯論期日到場，核無民事訴訟法第三
    百八十六條所列各款情形，爰依被告之聲請，由其一造辯論而為判決。
二、本件原告主張：被告騰祥公司係承攬系爭汽車昇降設備之保養工作，而由該公司
    負責人即被告乙○○保養維修，詎被告乙○○竟疏未保養妥善，致原告於八十六
    年四月二十三日中午十二時許駕駛車號ＹＪ－五七三五號自小客車由上開建物一
    樓使用該汽車昇降設備時，該設備頂梁導輪脫落，人、車墜落至地下二樓，致原
    告受有第一腰椎爆裂性骨折併雙下肢癱瘓難治之傷害。被告乙○○既為被告騰祥
    公司之負責人，因執行職務侵害原告之權利，依民法第二十八條、公司法第二十
    三條及民法第一百八十四條第一項前段之規定，被告二人自應就原告所受損害負
    連帶賠償責任等語。
三、被告則以：伊於八十五年六月十八日檢查時發現傳動軸有問題，曾建議如要完全
    改善應更換軸承，然該大樓之管理委員會並未作進一步處理，才導致本件意外；
    本件意外係因螺絲斷裂導致導輪脫落使電梯掉落，而螺絲部分非伊保養範圍等語
    資為抗辯。
四、被告乙○○係騰祥公司負責人，自八十五年五月一日起至八十六年四月三十日止
    承攬前開汽車昇降設備保養維護，原告係金皇后大廈地下室停車位之承租人，於
    八十六年四月二十三日駕駛車號ＹＪ－五七三五號自用小客車由一樓使用該汽車
    昇降設備時，因頂樑脫落致原告當場人、車墜落至地下二樓鋼架上，而受有第一
    腰椎爆裂性骨折、併雙下肢癱瘓難治之重傷害之事實，有診斷證明書、營利事業
    登記證在卷可佐，復為被告所不否認，並經證人即金皇后大廈管理委員會主任委
    員李德海於本院刑事庭審理時到庭證述屬實（見本院八十七年易字第五四三一號
    八十八年九月二十一日訊問筆錄），堪信原告此部分之主張為真實。被告雖另以
    前揭情詞抗辯，然查：
（一）本件意外先後經檢察官及台灣高等法院高雄分院送請中華民國升降設備安全協
      會、台灣省機械技師公會鑑定結果：
    中華民國升降設備安全協會鑑定結果認：「貴院所附資料原製造廠商於八十三
      年四月一日與管委會終止保養合約前所做定期維護保養紀綠尚屬正常。負責保
      養（自八四年四月起）之騰祥公司所檢送保養紀錄表為機械停車保養紀錄表，
      似非一般汽車升降設備保養紀錄表，該保養紀錄表八十五年六月十八日保養摘
      要內容（２）『左側滾輪有異聲，係軸承磨損導致，如須完全改善，則應換軸
      承（目前尚可用）。』，並未繼續追蹤改善，與現場頂樑導輪脫落，導致車台
      墜落為可能發生之原因」，此有中華民國升降設備安全協會八十六年十月四日
      八六中升總字第六００三八九號函附鑑定報告在卷可憑（見台灣高雄地方法院
      檢察署八十六年偵字第一二七三二號偵查卷第二三一頁至第二三八頁）。另該
      協會鑑定人王順德亦於台灣高等法院高雄分院審理時到庭證稱「如果導輪沒有
      脫落，本件螺栓的強度還在五點多」、「螺栓是功能螺栓．．．我們在現場看
      到滾輪（即導輪）已經脫落，我們研判是滾輪造成」（見該院八十九年上易字
      第四二二號卷二第一二四頁、一七二頁、一七三頁）等語。
    前開協會將訴外人即設計系爭升降設備者林照國之強度計算書送請機械技師林
      顯揚審閱，林顯揚則在強度計算書填載審閱意見：「１、如果油壓缸導軌以二
      二０公分間距離確實固定於牆壁，Ｃ125×65×68導軌應不致受力產生變形與
      偏移。２、若導輪凸緣尺寸大於Ｃ型鋼凹槽（導軌），且安裝時油壓缸導軌與
      導輪凸緣維持相當小的運行間距，則Ｍ16螺栓產生應力不致太大，螺栓應力大
      小與間距成正比。３、若導軌與導輪凸緣間距相當大或導輪未裝，則運行中Ｍ
      16螺栓承受拉力如強度計算書第三頁所示，當螺栓安全係數僅為一‧八時，經
      多次之啟動與停機，其衝擊力將使螺栓斷裂。」（見上開偵查卷第二三五頁）
      。
    另台灣省機械技師公會鑑定報告第九項鑑定結論認：「螺栓之斷裂，為本案發
      生之主因，致機廂連同其上之車輛亦隨同墜落，復由於防墜及緩衝裝置或無或
      功能不足，致釀成車損人傷事故。」此有台灣省機械技師公會九十年七月五日
      九十省機二字第二一０號函附鑑定報告附於上開台灣高等法院高雄分院卷可憑
      （見上開卷二第十四至十六頁）。而鑑定證人鄭鴻儀於該院審理時亦結證稱：
      「頂樑與柱塞之間，不論車子停放靜止或移動，都沒有辦法停在升降機的正中
      央，而且昇降機的上下也是處在動態的狀態，所以螺栓一定會處在受力的狀態
      ．．．我們認為軸承的損壞，因為有兩個Ｃ型鋼的框住，不應該導致整個導輪
      脫落以及車台墜落，除非軸承的軸斷裂才有可能導致車台的墜落，所以我們認
      為螺栓的安全係數一‧八太小」、「我們認為除非螺栓長期使用，受到疲勞破
      壞，螺栓先行斷裂，導致導輪脫離Ｃ型鋼」等語明確。（本院卷二第一二三至
      一二五頁）
（二）前揭台灣省機械技師公會鑑定報告及鑑定證人鄭鴻儀認螺栓係處於長期受力狀
      態，並認係螺栓先行斷裂後，導致頂樑掉落，導輪一邊始脫落；另中華民國升
      降設備安全協會則認定導輪係先行脫落後，造成單邊受力，螺栓始行斷裂，二
      機構鑑定意見固然不同；然本院衡酌由鑑定證人鄭鴻儀提出之鑑定報告書補
      述說明中，已就系爭昇降梯破壞原因具體說明：「由於導輪與導軌間間隙Ｃ１
      大於螺栓與頂樑間隙Ｃ２，是故於上下移動過程中，由於Ｗ１與Ｗ２不平衡力
      ，將造成頂樑行進間，導輪欲接觸導軌之Ａ面或Ｂ面，但由於導輪與導軌間間
      隙Ｃ１大於螺栓與頂樑間隙Ｃ２，此時螺栓將成為頂樑活動之阻件，而造成頂
      樑施力於螺栓，此為螺栓受彎曲應力之原因」（見上開台灣高等法院高雄分院
      卷二第一三六頁），參以訴外人林照國所提上開計算式中亦稱「在導輪與導軌
      間間隙過大異常、鏈條鬆緊度不均之最壞狀況下．．．但頂樑下降時運轉時頂
      樑導輪功能正常時，則螺栓受微小拉力，但若導輪之功能異常（軸承卡死）摩
      擦力增加時，螺栓所受拉力仍然不大」（見上開偵查卷第二三五頁），亦證螺
      栓仍有受力可能，是系爭昇降設備之螺栓長期仍處於受力之狀態，而其受力大
      小則因導輪與導軌間間隙大小成正比。由機械師林顯揚所填具之審閱意見所
      載「３、若導軌與導輪凸緣間距相當大．．．則運行中Ｍ16螺栓承受拉力如強
      度計算書第三頁所示，當螺栓安全係數僅為一‧八時，經多次之啟動與停機，
      其衝擊力將使螺栓斷裂。」（見上開偵查卷第二三五頁），亦可推知在導軌與
      導輪凸緣間距相當大時，螺栓即有受力之可能。鑑定證人鄭鴻儀上開所稱：
      因為有兩個Ｃ型鋼的框住，軸承損壞尚不致整個導輪脫落以及車台墜落，除非
      軸承的軸斷裂才有可能導致車台的墜落等語，本院參酌系爭昇降設備之設計圖
      ，導輪確崁接於Ｃ型鋼內，而鑑定證人林顯揚技師填載審閱意見「如果油壓缸
      導軌以二二０公分間距確實固定於牆壁，Ｃ125×65×68導軌應不致受力產生
      變形與偏移」，從而兩側導輪既崁接於Ｃ型鋼內，內有軸承支撐，而Ｃ型鋼之
      導軌亦不致受力產生變形與偏移，而導輪又係為金屬製之堅硬體，縱使因導輪
      與軸承間之鋼珠摩損而卡住，亦不應會有先行脫落之可能。從而鄭鴻儀前揭螺
      栓係屬於受力狀態，而因長期受力，產生金屬疲勞，先行斷裂，而產生頂樑、
      車台、原告人、車墜落、導輪亦因而脫落之推論應堪採信。
（三）被告已於八十五年六月十八日系爭昇降設備保養摘要內容載明已發現該部昇降
      機之左側滾輪有異聲，係軸承磨損所致，如欲改善則應更換軸承（目前尚可用
      ）等情，此有保養摘要在卷可稽，雖被告係記載左側滾輪有異聲而非頂樑之左
      側導輪，然被告當日保養摘要記載「左側滾輪有異聲，係軸承磨損導致，如須
      完全改善，則應更換軸承，目前尚可用」（見上開偵查卷第八十頁），然導輪
      或滾輪並無固定用語，且系爭液壓昇降機只有頂樑左側導輪與頂樑之軸承有關
      ，始有可能係因軸承磨損導致，是被告當日發現有異聲，即係頂樑之左側導輪
      所致。
（四）本件汽車昇降設備頂樑與柱塞固定螺栓，其受力大小係因兩側導輪與Ｃ型鋼間
      之間隙大小成正比，已如前述，參以證人林顯揚亦證稱「導輪的結構是中間有
      一個定軸，旁邊會有圓輪滾動，與定軸接觸的地方會有鋼珠，帶動整個導輪轉
      動」、「兩側導輪有異聲，可能是導輪內鋼珠破損或缺潤滑油，而有異聲的導
      輪磨擦會加大‧‧‧因兩側導輪平行行進時與導軌（即鍊條）應是密合的，如
      果其中一導軌受力不平均，會使螺栓斷裂」等語（見本院上開卷八十八年八月
      十九日訊問筆錄），足證導輪有異聲，將使導輪與Ｃ型鋼間之摩擦加大（即間
      隙加大），兩側導軌受力不平均，頂樑與柱塞間之固定螺栓受力狀態持續增加
      ，即有斷裂之危險。被告既為負責系爭昇降設備保養工作之人，對上情應知悉
      甚明，且被告當時已發現導輪中之軸承有磨損異聲，於本院刑事庭審理時亦自
      承並未更換過軸承等語（見本院上開卷宗八十八年七月一日訊問筆錄），參以
      被告騰祥公司自八十五年五月一日起至八十六年四月二十三日案發當日止，其
      保養紀錄上均未有更換軸承之紀錄，此觀諸卷附騰祥公司保養紀錄甚明，故被
      告自八十五年六月十八日發現導輪有異聲後，並未有更換軸承之動作。是被告
      發現有異聲後，非但未更換軸承亦未提醒金皇后大樓管理委員會人員加以注意
      ，於保養摘要中仍記載「目前尚可用」等語而持續使用軸承，致使導輪與Ｃ型
      鋼間之間隙加大，頂樑與柱塞間之固定螺栓受力持續加重，終致原告使用該汽
      車升降設備時，固定螺栓斷裂，頂樑於此際自油壓缸脫落、連同車台、原告人
      車墜落地下二樓，致原告受有第一腰椎爆裂性骨折、併雙下肢癱瘓，被告之過
      失行為與原告受傷之結果，顯有因果關係，堪予認定。
五、按因故意或過失，不法侵害他人之權利者，應負損害賠償責任。法人對於其董事
    或其他有代表權之人因執行職務所加於他人之損害，與該行為人連帶負賠償之責
    任。不法侵害他人之身體或健康者，對於被害人因此喪失或減少勞動能力或增加
    生活上之需要時，應負損害賠償責任。被害人雖非財產上之損害，亦得請求賠償
    相當之金額，民法第一百八十四條第一項前段、第一百八十八條第一項前段、一
    百九十三條第一項、一百九十五條第一項分別定有明文。查原告因被告乙○○之
    過失行為而受有前述傷害，則原告受傷之結果與被告之過失行為間，即有相當因
    果關係，而被告乙○○係承攬系爭汽車昇降設備保養維護工作之被告騰祥公司之
    負責人，業如上述，其因執行職務而發生本件意外，從而原告本於侵權行為損害
    賠償請求權，訴請被告應連帶賠償損害，自屬於法有據。至原告請求被告連帶給
    付之各項損害，是否准許，分述如次：
（一）醫療費用部分：按保險法第一百三十五條準用第一百零三條規定，傷害保險之
      保險人固不得代位行使被保險人對於加害人之損害賠償請求權，惟全民健康保
      險法第八十二條規定：「保險對象因汽車交通事故，經本保險提供醫療給付者
      ，本保險之保險人得向強制汽車責任保險之保險人代位請求該項給付。」，全
      民健康保險法為保險法之特別法，依特別法優於普通法之原則，全民健康保險
      法第八十二條應優先於保險法第一百三十五條、第一百零三條之規定而為適用
      。則全民健康保險之被保險人因汽車交通事故，經全民健康保險提供醫療給付
      者，全民健康保險之保險人自得向強制汽車責任保險之保險人代位請求該項給
      付。而依強制汽車責任保險法第三十條規定，於該範圍內，加害人或強制汽車
      責任保險之被保險人之損害賠償責任即因而解免，全民健康保險被保險人對於
      加害人之損害賠償請求權亦因而喪失，最高法院九十年台上字第一二五六號判
      例參照。經核原告所舉醫療費收據，除診斷證明書費非屬治療上之支付，不應
      准許，其餘依原告所受傷害及各收據載明治療費別，其中僅三萬七千二百八十
      五元為原告自付額，其餘均為健保給付部分。按保險契約依其所保護之內容及
      填補者究為被保險人之具體損害或抽象損害，可分財產保險與人身保險、損害
      保險與定額保險；按保險人代位權規定之立法意旨，乃在於防止被保險人於損
      害發生時，獲有不當得利之情形。而不當得利獲得之可能唯有以「填補具體損
      害原則」為先決要件。具體損害又以得以金錢計算之保險利益為前題，被保險
      人就其得以金錢計算之保險利益價值投保，於保險事故發生後，得依約向保險
      人請求填補其損害，一旦其損害被填補之後，其對第三人之損害賠償請求權，
      即應讓與保險人，不得再向該第三人請求損害賠償，否則即為不當得利。本件
      原告與中央健康保險局間所訂立之全民健康保險，其雖係以被保險人身體之完
      整不受侵害為其保護內容而屬於人身保險，惟究其目的僅係在補償被保險人因
      治療疾病所產生之費用，換言之，係填補被保險人之具體損害，被保險人不得
      因疾病受治療而獲不當得利，故保險人代位權之規定於此亦得適用之，全民健
      康保險法第八十二條之規定亦同斯此旨。又全民健康保險契約之性質究屬定額
      保險或損害保險，絕不因加害於被保險人之第三人是否為強制汽車責任保險之
      被保險人而有所差異，全民健康保險法第八十二條之規定，雖僅規定在強制汽
      車保險時，中央健康保險局得逕向投保強制汽車責任險之加害人之保險人代位
      請求，惟基於法律解釋之完整性，仍應認所有之全民健康保險，均有保險人代
      位權之適用。至上開規定之創設意義，應僅係在簡化求償途徑，要無排除其他
      保險人代位求償情況之意思。則本件原告之醫藥費既經中央健康保險局支付，
      該部分之醫藥費請求權即移轉予中央健康保險局，原告自不得請求被告給付上
      開健保醫藥費。是原告僅得就醫療費自付部分即三萬七千二百八十五元之範圍
      內向被告請求，逾此部分之請求，難予准許。
（二）增加生活上需要部分：
　　醫療器材部分：原告主張因本件意外重傷為維持日常生活所需而購買長背架、
      氣墊床、輪椅等醫材等，計支出五萬九千六百元等情，業據其提出被告所不爭
      執之統一發票、醫療器材行出貨單為證，而原告因雙下肢癱瘓行動不便，確需
      上開醫療器材以維持生活，是原告此部分之請求，為有理由，應予准許。
　　復健費用部分：原告因受有第一腰椎爆裂性骨折合併雙下肢運動及知覺障礙，
      接受復健治療至八十七年十月，而後持續定期門診追，經積極復健後功能恢
      復已達穩定狀態，目前所需復健治療係維持性，藉以使功能繼續保持於原告能
      達到之最佳狀態，而維持性復健治療於此後終生有其治療上之必要乙節，有高
      雄榮民總醫院八十九年六月七（日）八九高總行字第八九０四五八０號函附會
      簽意見表一份可稽，則原告受傷後終生均有接受復健治療之必要。然原告是否
      曾至醫院復健，復健費用為何，均未舉證以實其說，此部分之請求即無理由，
      應予駁回。
　　交通費用部分：原告另請求至醫院復健往來之交通費用，然未提出單據證明其
      確有增加此部分生活支出，原告此部分之請求，亦無理由。
　　護理費用部分：原告主張其因受傷每天需導尿五次，每次需耗費護理器材計二
      十五元等情，並未舉證以實其說，此部分之請求為無理由。
　　看護費用部分：原告因受有第一腰椎爆裂性骨折合併雙下肢癱瘓，其生活起居
      確需由他人看護以照顧扶持，堪以認定。而原告主張其自八十六年六月十三日
      聘僱看護每月支付薪資一萬五千三百六十元乙節，有監護工契約可佐，堪信為
      真實。至原告另主張其聘僱菲庸花費住宿費二千五百元，繕食費四千五百元，
      保險費一千二百元，每年需給付十三點五個月薪資乙節，並未舉證以實其說，
      此部分之請求為無理由，應予駁回。而原告四十五年四月三十日生，於八十六
      年四月二十三日受傷時四十一歲，有原告之個人基本資料可證。依八十八年高
      雄市女性簡易生命表所示，其尚有三十七‧八八歲之餘命，是依霍夫曼計算法
      扣除中間利息，此部分之支出應為三百九十七萬八千二百四十六元（計算式為
      ：15360  *12*21.00000000=0000000）。原告此部分之請求，為有理由，應予
      准許。逾此部分之請求，為無理由，應予駁回。
（三）喪失勞動能力部分：按被害人因身體健康被侵害而喪失勞動能力所受之損害，
      其金額應就被害人受侵害前之身體健康狀態、教育程度、專門技能、社會經驗
      等方面酌定之，不能以一時一地之工作收入為準，最高法院六十三年台上字第
      一三九四號判例參照。經查：原告發生車禍前開設服飾店，每月查定營業額為
      九萬六千三百元，此有高雄市稅捐稽徵處函可稽，依九十年度營利事業各業所
      得額暨利潤標準，原告每月淨利率為百分之九，故每月工作所得為八千六百六
      十七元，而原告傷勢相當於勞工保險殘廢給付標準表神經障害第六項之中樞神
      經系統機能之病變，引起截癱或偏癱，致終身不能從事任何工作，日常生活需
      人扶助者，已完全喪失勞動能力，此有高雄榮民總醫院八十九年五月十七日（
      八九）高總行字第八九０三九四０號函附會簽意見表可證。而原告受傷時為四
      十一歲，至法定強制退休年齡六十歲（勞動基準法第五十四條第一項第一款參
      照）尚有十九年，則依霍夫曼計算法扣除中間利息一次給付，其金額應為一百
      四十一萬四千七百九十二元（計算式為：8667*12*13.00000000=0000000）。
      原告此部分之請求，為有理由，應予准許。逾此部分之請求，為無理由，應予
      駁回。
（四）精神慰撫金部分：原告因被告之過失受有第一腰椎爆裂性骨折、併雙下肢癱瘓
      之重傷害，雖經手術治療及復健，仍終生癱瘓須倚賴輪椅渡日，業如上述，以
      原告四十餘歲之年齡，遭此重創，身體上及精神上所受痛苦折磨自不待言。又
      被告乙○○為被告騰祥公司負責人，被告騰祥公司資本額為六百萬元，此有營
      利事業登記證書附卷可佐，本院審酌原告所受之痛苦程度及兩造之身分、地位
      、經濟能力等，認原告請求三百萬元尚嫌過高，應予核減為二百萬元，方屬公
      允，逾此數額之請求，為無理由。
六、綜上所述，原告依侵權行為之法律關係，請求被告連帶給付七百四十八萬九千九
    百二十三元及自起訴狀繕本送達被告之翌日即八十九年五月二日起至清償日止，
    依年息百分之五計算之利息部分，為有理由，應予准許。逾此範圍之請求，為無
    理由，應予駁回。
七、兩造陳明願供擔保，聲請宣告假執行，或免為假執行，經核原告勝訴部分，合於
    法律之規定，爰酌定相當之擔保金額宣告之；其餘假執行之聲請，因訴之駁回而
    失所依附，不予准許。
八、據上論結，本件原告之訴，為一部有理由，一部無理由，並依民事訴訟法第七十
    九條但書、第八十五條第二項、第三百九十條第二項、第三百九十二條，判決如
    主文。
中　　　華　　　民　　　國　　九十一　　年　　　八　　　月　　　十二　　日
                              臺灣高雄地法院民事第五庭
~B審判長法官  黃國川
~B法　　　官  林雯娟
~B法　　　官　吳錦佳
右為正本係照原本作成。
如對本判決上訴，須於判決送達後廿日內向本院提出上訴狀。
中　　　華　　　民　　　國　　九十一　　年　　　八　　　月　　　十二　　日
~B法院書記官　馮欽鳳
